臺灣臺南地方法院民事判決　　　　　　 100年度家簡字第42號
原　　　告　乙○○
被　　　告　甲○○
上列當事人間請求給付代墊扶養費事件，經本院於民國100年9月
1日言詞辯論終結，判決如下：
    主      文
被告應給付原告新臺幣叁拾壹萬柒仟貳佰柒拾柒元，及自民國一
００年三月二十六日起至清償日止，按年息百分之五計算之利息
。
原告其餘之訴駁回。
訴訟費用除減縮部分外，為新臺幣肆仟叁佰元，由被告負擔百分
之八十即新臺幣叁仟肆佰肆拾元，餘新臺幣捌佰陸拾元由原告負
擔。
本判決第一項原告勝訴部分，得假執行。被告以新臺幣叁拾壹萬
柒仟貳佰柒拾柒元為原告預供擔保，得免為假執行。
    事實及理由
壹、程序方面：
一、按訴狀送達後，原告不得將原訴變更或追加他訴。但擴張或
    減縮應受判決事項之聲明者，不在此限，民事訴訟法第255
    條第1項第3款定有明文。
二、經查，本件原告起訴時，其訴之聲明第一項係求為判決：「
    被告應給付原告新臺幣（下同）400,395元，及按年利率百
    分之五計算之法定遲延利息。」有原告起訴書狀在卷可稽。
    嗣原告於100年7月21日第一次言詞辯論期日當庭以言詞減縮
    其訴之聲明第一項為：「被告應給付原告397,695元，及自
    起訴狀繕本送達翌日起至清償日止，按年息百分之五計算之
    利息。」經記明言詞辯論筆錄在案，有本院100年7月21日言
    詞辯論筆錄在卷可按。核原告上列所為係減縮應受判決事項
    之聲明，揆諸上開說明，即為法之所許，合先敘明。
貳、實體方面：
一、本件原告起訴主張：
  （一）原告與被告無婚姻關係，原告自被告受胎在○○年○月○日產下
    一子即訴外人丙○○（○○年○月○日生，身分證統一編號：Ｚ0
    00000000號）。原告在99年間起訴請求被告應認領訴外人丙
    ○○為其子，即本院99年度親字第72號請求認領事件，經兩
    造在99年8月19日成立訴訟上和解，被告同意認領訴外人丙
    ○○為子，並已辦妥戶籍登記在案。
  （二）被告自訴外人丙○○出生後，對訴外人丙○○不聞不問，原
    告在99年間以被告為相對人，聲請法院為訴外人丙○○選定
    其監護人，即本院99年度監字第195號選定未成年人監護人
    事件，經本院99年度監字第195號於99年12月16日裁定：兩
    造所生未成年子女丙○○權利義務之行使或負擔由原告任之
    ；被告在兩造所生未成年子女丙○○成年之前，得依該裁定
    附件所示方式及期間實行會面交往；被告應自關於兩造所生
    未成年子女丙○○權利義務之行使或負擔，確定由原告任之
    之翌日起，至兩造所生未成年子女丙○○成年之前一日止，
    按月於每月五日前給付9,000元之扶養費予原告，由原告代
    為管理支用；如遲誤一期履行者，其後之期間視為亦已到期
    ，該民事裁定已於100年1月5日確定在案。
  （三）查訴外人丙○○自○○年○月○日出生起至○○年○○月○○日止，均
    由原告照顧扶養，所有費用均由原告支付，原告多次詢問被
    告是否願意償還此段期間訴外人丙○○扶養費，被告聲稱沒
    錢且以各種理由推辭也避不見面。被告為訴外人丙○○生父
    ，對訴外人丙○○有扶養義務，惟上開被告應負擔訴外人丙
    ○○扶養費，均由原告代墊給付，被告因此受有未支出扶養
    費之不當得利，則原告依民法第1116條第1項第2款、第1114
    條、第1116條之2、第179條規定，自得請求被告返還上開期
    間即○○年○月○○日起至○○年○○月○○日止之不當得利。
  （四）又訴外人丙○○每月所需扶養費參照本院99年度監字第195
    號民事裁定，為15,000元。原告學歷為專科畢業，從事保險
    業務，每月收入30,000元至35,000元，名下無不動產。被告
    為現役軍人，每月收入60,000元，名下有二棟房地及轎車一
    輛，則兩造對於訴外人丙○○扶養費之分擔比例應為原告五
    分之二、被告五分之三，即被告每月應分擔訴外人丙○○扶
    養費9,000元，依此計算被告應返還原告所代墊訴外人丙○
    ○扶養費32個月又21日即294,300元。
  （五）生產及坐月子費用於婚姻關係存續中，是否屬於家庭生活費
    用一環，法律並無明文，參酌行政院主計處家庭收支調查報
    告，將人身災害醫療保險列為家庭支出之一環，足認醫療支
    出屬家庭生活費用一部分，亦為子女扶養費中醫療費用一環
    。兩造雖無婚姻關係，參酌胎兒以將來非死產者為限，關於
    其個人利益之保護，視為既已出生，民法第7條定有明文。
    原告為使未成年子女順利生產，所支出生產及照顧子女及原
    告之坐月子費用，應認係維持未成年子女生活所需之醫療費
    用，且有利於未成年子女，性質上為扶養費一環，參酌臺灣
    臺中地方法院93年度家訴字第148號民事判決，應由被告全
    數負擔。原告自得依民法第179條不當得利之規定，請求被
    告返還原告為生產訴外人丙○○所支出之生產費用及坐月子
    費用103,395元。故原告得請求被告返還之不當得利金額合
    計為397,695元，為此提起本件訴訟。並聲明：被告應給付
    原告397,695元，及自起訴狀繕本送達翌日起至清償日止，
    按年息百分之五計算之利息。
二、被告則以：
  （一）兩造於96年7月在網路上認識，之後兩造發生關係，原告懷
    孕產下訴外人丙○○，嗣兩造發生爭吵。因被告在法律上與
    訴外人丙○○沒有義務，故被告無法為訴外人丙○○作休什
    麼，不是被告不想對訴外人丙○○負責任，而是被告沒有根
    據義務去做，被告不是故意不給付訴外人丙○○的扶養費。
  （二）後來原告到法院起訴請求被告認領訴外人丙○○及作親子血
    緣DNA鑑定，兩造就認領訴外人丙○○部成立訴訟上和解。
    至於訴外人丙○○的監護權及扶養費部分，則經本院99年度
    監字第195號民事裁定加以裁判確定。本院99年度監字第195
    號選定未成年人監護人事件，在99年12月3日開庭時，原告
    主張要請求訴外人丙○○出生後到監護權事件裁定確定以前
    的訴外人丙○○扶養費，承辦法官勸諭兩造，訴外人丙○○
    扶養費以每月15,000元計算，由被告負擔五分之三即9,000
    元，作為兩造和解條件，當時承辦法官有提到要原告就訴外
    人丙○○出生後到監護權事件裁定確定以前的訴外人丙○○
    扶養費，不要再請求，因為如此被告才同意以每月9,000元
    的金額與原告和解，雖原告沒有接受承辦法官建議的和解條
    件，故兩造未達成和解，但法官最後以裁定的方式作出裁判
    ，與法官原先建議的和解條件相同，因此關於訴外人丙○○
    出生後到監護權事件裁定確定以前的訴外人丙○○扶養費，
    應認為已經由本院99年度監字第195號用裁判裁定了，原告
    不得再重複要求。
  （三）否認被告受有任何的不當得利，因為被告認領訴外人丙○○
    以後，本院99年度監字第195號民事裁定所命被告應給付原
    告的訴外人丙○○扶養費，被告均已給付了，原告不應該再
    來告被告。
  （四）關於原告生產訴外人丙○○的生產費手及坐月子費用，均在
    被告認領訴外人丙○○以前，原告所支出之費用，不應該由
    被告負擔。如果認為認領子女的效力會溯及到子女出生時，
    則此部分生產及坐月子費用亦不應由被告全額負擔。
  （五）被告學歷為大學畢業，目前擔任空軍少校軍官，每月收入58
    ,000元，名下有二棟房地。但門牌「臺南市安平區○○○街
    ○○巷○○號○樓之○」房地，是全額貸款1,650,000元，現在還
    有80幾萬元的貸款，至於門牌「高雄市岡山區○○路○○巷○
    號○樓之○」房地，是三十幾年的老舊房子。被告父親患有糖
    尿病、腎臟癌、口腔癌，母親患有肺積水，被告的收入大多
    用來支付父母的醫藥費，車子部分，被告已經出售貼補家用
    。被告認為訴外人丙○○每月所需扶養費以10,000元為合理
    ，依兩造經濟能力應由兩造各負擔二分之一等語，資為抗辯
    。並聲明：原告之訴駁回。
三、兩造不爭執之事實：
  （一）原告與被告無婚姻關係，原告在○○年○月○日產下一子即訴外
    人丙○○（○○年○月○日生，身分證統一編號：Ｚ000000000號
    ）。
  （二）原告在99年間起訴請求被告應認領訴外人丙○○為其子，即
    本院99年度親字第72號請求認領事件，經兩造在99年8 月19
    日成立訴訟上和解，被告同意認領訴外人丙○○為子，並已
    辦妥戶籍登記在案。
  （三）原告在99年間以被告為相對人，聲請選定訴外人丙○○之監
    護人，即本院99年度監字第195號選定未成年人監護人事件
    ，經本院於99年12月16日裁定：兩造所生未成年子女丙○○
    權利義務之行使或負擔由原告任之；被告在兩造所生未成年
    子女丙○○成年之前，得依該裁定附件所示方式及期間實行
    會面交往；被告應自關於兩造所生未成年子女丙○○權利義
    務之行使或負擔，確定由原告任之之翌日起，至兩造所生未
    成年子女丙○○成年之前一日止，按月於每月五日前給付9,
    000元之扶養費予原告，由原告代為管理支用；如遲誤一期
    履行者，其後之期間視為亦已到期，該民事裁定已於100年1
    月5日確定在案。
  （四）訴外人丙○○自○○年○月○日出生後，至○○年○○月○○日止，均
    由原告扶養照顧，扶養費用均由原告支付。
四、得心證之理由：
    本件經依民事訴訟法第268條之1第2項規定，整理並協議簡
    化爭點及不爭執點後，兩造之爭點為：（一）訴外人丙○○每月
    所需扶養費金額為多少？（二）兩造關於訴外人丙○○每月扶養
    費之分擔比例為何？（三）原告得否向被告請求給付原告為被告
    所代墊之訴外人丙○○自○○年○月○○日起○○年○○月○○日止之
    扶養費？又其金額為多少？（四）原告得否向被告請求原告因產
    下訴外人丙○○所支付之產檢及生產費用？又原告得請求之
    金額為多少？茲將本院得心證之理由，分述如下：
  （一）關於爭點第（一）點部分：
    1.按非婚生子女經生父認領者，視為婚生子女。其經生父撫
      育者，視為認領。非婚生子女與其生母之關係，視為婚生
      子女，無須認領。又按非婚生子女認領之效力，溯及於出
      生時，民法第1065條、第1069條前段分別定有明文。再依
      民法第1069條之1規定，非婚生子女經認領者，關於未成
      年子女權利義務之行使或負擔，準用第1055條、第1055條
      之1及第1055條之2之規定。
    2.查兩造間無婚姻關係，原告自被告受胎而產下訴外人丙○
      ○，經原告在99年間起訴請求被告應認領訴外人丙○○為
      其子，即本院99年度親字第72號請求認領事件，兩造在99
      年8月19日成立訴訟上和解，被告同意認領訴外人丙○○
      為子，並已辦妥戶籍登記在案，此為兩造所不爭執，參諸
      上列規定，被告認領訴外人丙○○之效力，應溯及於訴外
      人丙○○出生時，並視為被告之婚生子女，即兩造自訴外
      人丙○○出生時，已與訴外人丙○○發生親子關係。被告
      辯稱伊與訴外人丙○○間之親子關係應從伊認領訴外人丙
      ○○之後才發生，在伊認領訴外人丙○○以前，對於訴外
      人丙○○沒有任何法律上的權利義務云云，自有誤解，應
      不足採。
    3.又按父母對於未成年之子女，有保護及教養之權利義務。
      又直系血親相互間互負扶養義務，民法第1084條第2項、
      第1114條第1款定有明文。父母對其未成年子女之扶養義
      務，係基於父母子女之身分而來。若父母均有扶養能力時
      ，對於子女之扶養費用均應分擔。次按受扶養權利者，以
      不能維持生活而無謀生能力者為限。又按扶養之程度，應
      按受扶養權利者之需要與負扶養義務者之經濟能力及身分
      定之，民法第1117條第1項、第1119條分別定有明文。所
      謂不能維持生活，係指不能以自己之財產及勞力所得以維
      持自己之生活而言。所謂無謀生能力，並不專指無工作能
      力者而言，雖有工作能力而不能期待其工作（如因病不能
      工作、因照顧幼兒而無法工作等），或因社會經濟情形失
      業，雖已盡相當之能事，仍不能覓得職業者，亦非無受扶
      養之權利，至扶養權利人對於其不能維持生活而無謀生能
      力之原因是否有過失，則可不問。所謂需要，應係指一個
      人生活之全部需求而言，舉凡衣食住行之費用、醫療費用
      、休閒娛樂費等，均包括在內。所謂扶養程度又分生活保
      持義務及生活扶助義務，前者，為父母子女、夫妻間之扶
      養義務，此義務為父母子女或夫妻身分關係之本質的要素
      之一，保持對方即係保持自己。而後者，例如兄弟姐妹間
      之扶養義務，此義務係為偶然之例外現象，為親屬之補助
      的要素之一，須因一方有特殊情形不能維持生活者，他方
      始負扶助之義務。父母對於子女之扶養義務，既係生活保
      持義務，自無須斟酌扶養義務者之給付能力，身為扶養義
      務者之父母雖無餘力，亦須犧牲自己而扶養子女。
    2.查被告、原告分別為訴外人丙○○之父母，且彼此間之親
      子關係溯及訴外人丙○○出生時，則揆諸上開規定及說明
      ，被告、原告對於訴外人丙○○均有法定扶養義務。次查
      ，訴外人丙○○為未成年人，年僅三歲，自屬不能維持生
      活而無謀生能力之人，揆諸上開規定，原告主張自訴外人
      丙○○出生翌日即○○年○月○○日起至，至本院99年度監字
      第195號選定未成年人監護人民事裁定確定前之○○年○○月
      ○○日止，被告對於訴外人丙○○應負扶養義務，即屬有據
      。本院審酌日常生活中本即少有事事記帳，明確區別各項
      消費項目及收集有關扶養費用收據。又按扶養之程度如果
      當事人間無從協商，法院應斟酌扶養義務人之身分、財力
      及扶養權利人之身分需要，以定其標準。為使訴外人丙○
      ○受到較好的生活照顧，審酌訴外人丙○○居住在縣市合
      併前之臺南縣地區，依卷附行政院主計處家庭收支調查報
      告「平均每人月消費支出-按區域別分」之統計資料，雖
      係針對成年國民所為之平均統計，因以消費為導向，較符
      合一般扶養實情，即包括食品類、衣著及鞋襪類、醫療及
      保健類、娛樂、教育及才藝等項支出之花費，非不能作為
      未成年子女扶養費之參考依據。又該消費性支出之計算，
      雖非專以未成年人為對象，若干消費項目例如菸草、家具
      及家庭設備、家事管理等，並非未成年人所必需，固應予
      扣除，惟參諸若干未成年人所需而成年人不必要之需求，
      如安親課輔、教育學習等項目、在上開消費支出中不見得
      有採為計算之依據（參照最高法院96年度臺上字第81號判
      決），因之上開行政院主計處家庭收支調查報告平均每人
      月消費支出金額之統計資料，自可作為訴外人丙○○之扶
      養費金額重要標準。又依該統計資料顯示，其中臺南縣地
      區部分平均每人月消費支出97年度為15,265元、98年度為
      14,996元、99年度為14,963元，至於鄰近的臺南市地區97
      年度為17,180元、98年度為16,990元、99年度為16,269元
      ，則原告主張以每月15,000元作為訴外人丙○○扶養費之
      計算基準，尚屬合理有據，應認適當。被告雖辯稱訴外人
      丙○○扶養費以每月10,000元為合理云云，未據其說明依
      據及理由，且明顯低於97年至99年之臺南縣、市地區「平
      均每人月消費支出-按區域別分」之統計金額，應不足採
      。至於被告辯稱；伊父親患有糖尿病、腎臟癌、口腔癌，
      母親患有肺積水，被告的收入大多用來支付父母的醫藥費
      ，無力支付訴外人丙○○扶養費云云，參酌上列說明，被
      告縱無餘力，亦應犧牲自己而扶養子女，所辯自無可採。
  （二）關於爭點第（二）點部分：
    1.按扶養之程度，應按受扶養權利者之需要，與負扶養義務
      者之經濟能力及身分定之；負扶養義務者有數人，而其親
      等同一時，應各依其經濟能力，分擔義務，民法第1119條
      、第1115條第3項分別定有明文。
    2.經查，被告、原告係訴外人丙○○之父母，依法對訴外人
      丙○○皆有扶養義務，原告學歷為專科畢業，從事保險業
      務，每月收入30,000元至35,000元，名下無不動產，98年
      度之薪資所得等合計為98,702，名下有汽車一輛及投資一
      筆，財產總額為71,400元，99年度之薪資所得等合計為57
      3,750元，名下有汽車一輛及投資一筆，財產總額為71,40
      0元，無投保勞保；被告學歷為大學畢業，目前擔任空軍
      少校軍官，每月收入58,000元，名下有二棟房地，98及99
      年度財產總額均為2,156,180元，尚有房屋貸款80餘萬元
      ，分期清償中，無投保勞保，業經兩造陳明在卷，且有本
      院依職權調取之兩造稅務電子閘門財產所得調件明細表、
      勞保被保險人投保資料查詢單在卷可稽，審酌兩造經濟能
      力、身分等一切情況，及訴外人丙○○平日由原告扶養照
      顧，原告付出之心力較被告為多，應酌為降低原告分擔訴
      外人丙○○扶養費之比例，本院認原告、被告應各按五分
      之二、五分之三之比例負擔訴外人丙○○扶養費，即被告
      應按月分擔給付訴外人丙○○扶養費9,000元。
  （三）關於爭點第（三）點部分：
    1.按父母對其未成年子女之扶養義務，係基於父母子女之身
      分而來。父母應依各自資力對子女負扶養義務。若均有扶
      養能力時，對於子女之扶養費用均應分擔。因此，父母之
      一方單獨扶養，自得依不當得利之規定請求他方償還代墊
      其應分擔之扶養費用（參照最高法院92年度臺上字第1699
      號判決）。
    2.查訴外人丙○○自○○年○月○日出生後，至本院99年度監字
      第195號民事裁定確定前之○○年○○月○○日止，均由原告扶
      養照顧，扶養費用均由原告支付之事實，為兩造所不爭執
      ，參諸上開最高法院92年度臺上字第1699號判決意旨，就
      原告為被告所代墊之其應分擔之訴外人丙○○扶養費，原
      告自得依不當得利之規定請求被告償還，則原告依不當得
      利之法律關係請求被告償還代墊其應分擔之扶養費用，自
      屬有據。則自○○年○月○○日起至○○年○○月○○日日止，共計3
      2個月又22日，被告應分擔給付訴外人丙○○之扶養費為
      294,387元【計算式：（9,000×32）＋（9,000×22/31）
      ＝288,000＋6,387＝294,387，小數點以下四捨五入】，
      被告應返還原告。查原告此部分僅請求294,300元，自屬
      有據，應予准許。
    3.被告雖辯稱：本院99年度監字第195號選定未成年人監護
      人事件，在99年12月3日開庭時，原告主張要請求訴外人
      丙○○出生後到監護權事件裁定確定以前的訴外人丙○○
      扶養費，承辦法官勸諭兩造，訴外人丙○○扶養費以每月
      15,000元計算，由被告負擔五分之三即9,000元，作為兩
      造和解條件，當時承辦法官有提到要原告就訴外人丙○○
      出生後到監護權事件裁定確定以前的訴外人丙○○扶養費
      ，不要再請求，因為如此被告才同意以每月9,000元的金
      額與原告和解，雖原告沒有接受承辦法官建議的和解條件
      ，故兩造未達成和解，但法官最後以裁定的方式作出裁判
      ，與法官原先建議的和解條件相同，因此關於訴外人丙○
      ○出生後到監護權事件裁定確定以前的訴外人丙○○扶養
      費，應認為已經由本院99年度監字第195號用裁判裁定了
      ，原告不得再重複要求云云。經本院調閱本院99年度監字
      第195號選定未成年人監護人事件99年12月3日開庭錄音光
      碟當庭播放勘驗結果：在開庭錄音轉錄光碟29分鐘到32
      分鐘之間，光碟內容如下：99年度監字第195號事件承辦
      法官當庭勸諭兩造和解，其中關於未成年人丙○○扶養費
      和解條件為自該案聲請以後至丙○○二十歲為止，扶養費
      用由被告按月給付原告9,000元，承辦法官詢問兩造對於
      該和解條件的意見，原告當庭表示詢問法官和解的條件是
      否是到丙○○二十歲，即是否從丙○○出生以後到丙○○
      二十歲為止，被告都按月給付9,000元的扶養費，如果被
      告同意的話，則以該給付標準不追加其他費用，承辦法官
      表示如果原告還要請求該案聲請以前丙○○的扶養費用，
      就無法幫兩造協調和解丙○○的扶養費部分，法院用訴訟
      裁定就可以了，原告表示如果從該案聲請以後到丙○○二
      十歲為止，由被告按月給付9000元的和解條件沒有辦法接
      受，原告就丙○○出生以後至該案聲請以前丙○○的扶養
      費用不同意讓步，不向被告請求，即不同意承辦法官的和
      解建議，因此該案沒有達成丙○○扶養費的和解，由法院
      以裁判裁定之，此有本院100年9月1日言詞辯論筆錄在卷
      可稽，顯見因原告未接受上列承辦法官所建議之和解條件
      ，堅持向被告追討訴外人丙○○出生後至該案聲請以前丙
      ○○的扶養費用，致兩造無法達成和解，原告並無表示放
      棄向被告請求訴外人丙○○出生後至該案聲請以前丙○○
      的扶養費用自明。又查依本院99年度監字第195號民事裁
      定所示，因該事件係選定未成年人監護人事件，法院僅能
      就訴外人丙○○之監護權確定由原告任之之翌日起，被告
      應分擔給付之訴外人丙○○扶養費為裁判，至於訴外人丙
      ○○之監護權確定由原告任之以前之訴外人丙○○扶養費
      ，非該非訟事件所得審究，亦不為該裁判確定力所及，僅
      能由原告另行起訴或由兩造以和解方式處理，既然兩造無
      法和解，則就該部分訴外人丙○○扶養費因未經法院裁定
      ，原告自得另行訴請被告給付，被告辯稱：該部分訴外人
      丙○○扶養費已經本院99年度監字第195號用裁判裁定，
      原告不得再重複要求云云，應屬任意曲解，不足採信。
  （四）關於爭點第（四）點部分：
    原告主張其為生產訴外人丙○○支出生產費用38,395元及坐
    月子費用65,000元，合計103,395元，應認為扶養訴外人丙
    ○○之費用，故原告得依民法第179條不當得利規定，請求
    被告返還云云。查原告主張其為生產訴外人丙○○支出生產
    費用38,395元及坐月子費用65,000元，合計103,395元之事
    實，固據原告提出估價單、收據為憑，查關於訴外人丙○○
    之生產費用38,395元部分，除其中100元為證明書費，不能
    認為必要費用，應予扣除外，其餘38,295元部分，參酌民法
    第7條規定，應認為維持訴外人丙○○生活所必要之醫療費
    用，性質上應認為訴外人丙○○扶養費一部分，應由兩造按
    扶養費之分擔比例分擔之，因之被告應分擔五分之三即22,9
    77元（計算式：38,295×3/5＝22,977），原告逾此範圍之
    請求，即屬無據，不應准許。至於原告坐月子費用65,000元
    部分，查原告坐月子期間，故原告及訴外人丙○○一併接受
    坐月子中心照料，惟自訴外人丙○○出生起，被告對於訴外
    人丙○○每月應給付之扶養費僅9,000元，超過部分被告無
    給付義務，而在上開坐月子期間被告應給付訴外人丙○○扶
    養費用，已由原告向被告請求返回（即已併入○○年○月○○日
    起至○○年○○月○○日之期間內加以計算），原告不得再重覆向
    被告請求。再者，兩造間無婚姻關係，不生家庭生活費用問
    題，被告對於原告無法律上扶養義務，關於原告在坐月子中
    心接受照顧所支出之費用，被告無返還或給付原告之義務，
    因之關於原告坐月子費用65,000元部分，原告依不當得利之
    法律關係，請求被告返還，即於法不合，不能准許。
  （五）綜上所述，原告得請求被告返還之不當得利金額合計為317,
    277元（計算式：294,300＋22,977＝317,277）。從而，原
    告依不當得利之法律關係，請求被告應給付原告317,277元
    ，及自起訴狀繕本送達翌日即100年3月26日起至清償日止，
    按年息百分之五計算之法定遲延利息，為有理由，原告之請
    求逾上開部分，即屬無據，不能准許。
五、關於原告勝訴部分，所命給付之金額未逾500,000元，應依
    職權宣告假執行。至於被告部分，本院酌定相當之擔保金額
    ，依職權宣告被告為原告預供擔保，得免為假執行。
六、據上論結，本件原告之訴為一部有理由、一部無理由，依民
    事訴訟法第79條、第87條第1項、第389條第1項第5款，判決
    如主文。
中　　華　　民　　國　 100　　年　　9 　　月　　5 　　日
                  家事法庭    法　官　鄭  彩  鳳
以上正本係照原本作成。
如對本判決上訴，須於判決送達後20日內向本院提出上訴狀。如
委任律師提起上訴者，應一併繳納上訴審裁判費。
中　　華　　民　　國　 100　　年　　9 　　月　　5 　　日
                              書記官　陳  世  明
??

??

??

??




4


